臺灣臺北地方法院刑事判決　　　　　　　　　　　　九十一年度交易字第三三二號
　　公　訴　人　臺灣臺北地方法院檢察署檢察官
　　被　　　告　甲○○　男　四.
右列被告因公共危險等案件，經檢察官聲請簡易判決處刑（九十一年度偵字第五四八
四號），本院新店簡易庭認不宜適用簡易判決處刑，改依通常程序，本院判決如左：
    主  文
甲○○無罪。
    理  由
一、公訴意旨略以：甲○○於民國九十年十一月五日二十一時十五分許，酒後駕駛車
    牌號碼六Ｂ－七六三六號自用小客車，行經台北縣深坑鄉○○路○段八十四號前
    時，因不勝酒力不能安全駕駛，而碰擊經一不詳車號撞擊後遭反彈之穿越馬路之
    乙○○（因業已撤回告訴，台灣台北地方法院檢察署檢察官另為不起訴處分），
    警對之以呼氣酒精濃度測試為每公升達０．一八毫克，因認甲○○涉犯刑法第一
    百八十五條之三醉態駕駛罪嫌。
二、按犯罪事實應依證據認定之，無證據不得推定其犯罪事實。又不能證明被告犯罪
    者，應諭知無罪之判決，刑事訴訟法第一百五十四條、第三百零一條第一項分別
    定有明文。又刑事訴訟上證明之資料，無論其為直接證據或間接證據，均須達於
    通常一般之人均不致於有所懷疑，而得確信其為真實之程度，始得據為有罪之認
    定，若其關於被告是否犯罪之證明未能達此程度，而有合理性懷疑之存在，致使
    無從形成有罪之確信，根據「罪證有疑，利於被告」之證據法則，即不得遽為不
    利被告之認定（最高法院七十六年度台上字第四九八六號判例意旨參照）。
三、訊據被告甲○○固不否認其於右開時、地撞及被害人乙○○、及其於駕駛六Ｂ－
    七六三六號自用小客車前曾經飲用酒類之事實，惟堅詞否認有公訴人所指之犯行
    ，辯稱：其並未達到不能安全駕駛動力交通工具之程度，且被害人係遭對向不明
    車輛撞擊後彈至被告車道，其閃避不及因而撞及等語；公訴人認被告有醉態駕駛
    之犯行，則不外以被告之酒精濃度測試值為每公升零點一八毫克及被告撞及被害
    人為其論據。然查：
  (一)依卷附酒精濃度測試單所示，被告係在車禍發生日即九十一年十一月五日二十二
    時受酒精濃度測試，而測得之呼氣中酒精濃度為每公升零點一八毫克，此距車禍
    發生之時間即同日二十一時十五分約為四十五分鐘，並參酌被告自承其係於開始
    駕駛車輛後一分鐘即發生車禍之事實（本院九十一年十二月二十日審理筆錄參照
    ），則依卷附內政部警政署刑事警察局（九一）刑鑑字第０九一００五四三九號
    函第四點所示「國人呼氣酒精濃度之消退率為平均每小時每公升零點零八毫克」
    之數據加以推算，被告開始駕駛自用小客車及發生車禍時之呼氣中酒精濃度應約
    為每公升零點二四毫克。而前揭經推算之呼氣中酒精濃度，乃低於卷附台北榮民
    總醫院（八八）北總內字第二六八六八號函所示「呼氣中酒精濃度達每公升零點
    二五毫克，有輕度協調功能降低」之濃度標準，是以此推算結果，尚難稱被告於
    車禍前或車禍時曾陷於不能安全駕駛之狀態；且若再考量個人代謝體質不同，被
    告於車禍前、車禍時之呼氣中酒精濃度甚至可能低於前揭經推算之數據，因此，
    前述每公升零點一八毫克之酒經濃度測試值，縱經過往前推算，亦不能用以證明
    被告確有不能安全駕駛動力交通工具而駕駛之犯行。
  (二)次查，右開車禍發生之經過，被告辯稱係：原本有看到被害人乙○○過馬路，就
    減速讓廖女先過，待廖女過去後，被告開動車輛，此時只聽到一聲碰撞的聲音，
    被告就煞車停住，下車查看時發現廖女已經倒在地上了（本院九十一年十二月二
    十日審理筆錄參照）；而此經過，核與目擊證人陳俊亦於九十年十一月九日接受
    警方詢問時所稱：「... 當時乙○○欲橫越馬路，甲○○駕車沿北深路（深坑往
    台北）行駛，而周員讓廖女走至路中，我看見對向有另一自小客車（車號不詳、
    國瑞、深色）沿北深路（台北往深坑）行駛，先將廖女撞倒，致周員閃避不及隨
    後撞到廖女。」等語相符（該日警詢筆錄附卷參照），則右開車禍之發生，被告
    是否有所過失即屬未明，且更難因此車禍之發生，即稱被告之精神、體能狀態，
    已因受酒精之影響，而陷於不能安全駕駛動力交通工具之情形。
  (三)末查無其他積極證據足認被告有不能安全駕駛動力交通工具而駕駛之情形，則被
    告此部分犯罪不能證明，即應為被告無罪之諭知。
據上論斷，應依刑事訴訟法第四百五十二條、第三百零一條第一項，判決如主文。
本案經檢察官楊朝森到庭執行職務
中      華      民      國    九十一    年      十二    月     三十     日
                                    臺灣臺北地方法院交通法庭
                                        法  官  林鴻達
右正本證明與原本無異。
如不服本判決，應於判決送達後十日內，向本院提出上訴狀。
                                        書記官  石幸代
中      華      民      國    九十一    年      十二    月     三十     日
